# 权益法核算的子公司使用资本公积分红的账务处理。

提问人：梯恩梯 时间：2022-05-31 18:15:53
请教陈老师及各位大神
2020 年，A公司以 4000 万元的对价取得境外子公司B公司（注册在开曼群岛，在香港上市）30%的股份，取得成本比评估价值高 1000 万元。 2021 年，B公司引入外部投资者进行增资，增资后形成资本公积（股本溢价） 10000 万元，增资后A公司对B公司的持股比例下降为25%，A公司确认增加长期股权投资（其他权益变动） 100 万元。 2022 年B公司确认使用 资 本公本公 积 （（股本溢股本溢价价））分红 10000 万元，按照持股比例计算A公司可以取得分红 2500 万元。针对取得的分红，A公司冲减了初始取得时的溢价 1000 万元，即冲减了长期股权投资（成本） 1000 万元，冲减了长期股权投资（其他权益变动） 100 万元，剩余 1400 万元分红冲减了长期股权投资（损益调整）。我认为无论是使用资本公积分红还是使用未分配利润分红，均应冲减长期股权投资（损益调整）。
烦请陈老师及各位大神指点
盼复，谢谢陈老师及各位大神！@chenyiwei

回答人：chenyiwei
个人理解“冲减了长期股权投资（成本） 1000 万元，冲减了长期股权投资（其他权益变动） 100 万元，剩余 1400 万元分红冲减了长期股权投资（损益调整）”的处理可以接受。由于所处法律环境不同，境外被投资企业允许以资本公积进行分红的，实际属于对投资成本的收回。即使对境内公司投资，被投资公司以本企业投资前的累积留存收益分红时，也是冲减“投资成本”明细科目。